【裁判字號】    96,簡,908
【裁判日期】    970630
【裁判案由】    請求補發薪津
【裁判全文】
臺北高等行政法院判決
                                     96年度簡字第00908號
原      告  甲○○
被      告  臺北市立建國高級中學
代  表  人  乙○○（校長）
訴訟代理人  丙○○
            丁○○
上列當事人間因請求補發薪津事件，提起行政訴訟。本院判決如
下：
    主  文
原告之訴駁回。
訴訟費用由原告負擔。
    事  實  及  理  由
一、本件原告因請求被告給付2.5 天不休假獎金新台幣( 下同)
    1,500 元及返還其溢領之薪資2,024 元，而提起本件給付訴
    訟，因其請求之金額未逾200,000 元，依行政訴訟法第229
    條第1 項第3 款、第2 項規定及司法院92年9 月17日(92)院
    台廳行一字第23681 號令，應適用簡易訴訟程序，爰不經言
    詞辯論，逕為判決，合先敘明。
二、事實概要：原告原係被告學校教官，於96年9 月13日自被告
    教官室退伍。原告因其於96年9 月13日退伍前，尚有2.5 天
    未休假，被告未予核發休假獎金；及不服被告對於溢發之96
    年9 月14日之薪資2,024 元，逕自其帳戶中扣除，而提起本
    件給付訴訟。
三、原告起訴主張：其在職日數30天，扣除強制休假14天，上班
    10.5天，尚有5.5天應可發給休假獎金，惟被告僅發給3天之
    休假獎金，故以每日600元計算，被告應再給付2.5天之休假
    獎金計1,500 元。又原告雖有溢領1 日薪資2,024 元，惟係
    出納人員之錯誤，被告應來原告家中請求退還，不應直接由
    給付原告之款項中扣除，故請求被告應將該筆款項返還，然
    後被告再來原告家中向原告拿回該筆款項等語。
四、被告則以：原告96學年度扣除例假日後上班日數為31日，但
    得休假日數為30日，共休假17日，補休3.5 日，實際上班10
    .5日，故被告核發應休畢日以外之休假3 日，按日支給休假
    補助費600 元；及因公停止休假並按時出勤之10.5日核實發
    給不休假加班費，於法並無不合。又被告之出納人員因算錯
    原告之退伍時間為9 月14日，而溢發1 日薪水2,024 元，該
    出納與教官室均告知原告返還該溢發之1 日薪資，但原告不
    置可否，故出納人員就應發給原告之不休假加班費扣除該溢
    發之1 日薪資，將剩餘之款項撥付原告，亦無不合。
五、經查：
    (一)按「公務人員當年具有14日以下休假資格者，應全部休畢
      ；具有14日以上休假資格者，至少應休假14日，應休而未
      休假者，不得發給未休假加班費。應休假日數以外之休假
      ，如確因機關公務需要未能休假者，得依規定核發未休假
      加班費。」為「行政院及所屬各機關公務人員休假改進措
      施」第1 條所明定。又銓敘部78年12月15日(78)台華法一
      字第0353398 號函釋略以：「不休假加班費之發給，必須
      在工作崗位上執行職務，因公停止休假，並按時出勤人員
      ，始得核實按到公日數計發。」並未抵觸公務人員請假規
      則第10條及公務人員服務法之相關規定，與法律保留原則
      無違，自得予援用。
    (二)查原告於96年9 月13日自被告教官室退伍，其於96學年度
      ( 96年8 月1 日起至96年9 月12日止) 扣除例假日後之上
      班日數為31日，得休假日數為30日，原告合計休假17日，
      補休3.5 日，實際上班10.5日等情，為原告所不爭，並有
      原告之差勤暨加班情形紀錄表附本院卷第16頁可稽，堪信
      為真正。故被告就原告依規定應全部休畢14日以外之休假
      3 日，按日支給原告休假補助費600 元，及其因公停止休
      假並按時出勤之10.5日部分，核實發給不休假加班費23,0
      52元，揆諸前揭規定，於法並無不合。原告主張被告就其
      退伍前未及休畢之得休假日2.5 天，亦應按每日600 元發
      給不休假獎金1,500 元，與法令規定不符，洵無足採。
    (三)又查，被告之出納人員因誤算原告之退伍日為96年9 月14
      日，而溢發96年9 月14日之1 日薪資2,024 元予原告等情
      ，亦為原告所不爭，並有原告96年9 月薪資明細表附本院
      卷第33頁可稽，原告受領前開1 日薪資2,024 元，係無法
      律上之原因而受有利益，屬公法上之不當得利，原告自負
      有返還該筆金額予被告之義務，洵堪認定。故被告就應核
      發予原告之前開10.5日不休假加班費23,052元，扣除被告
      應返還之上開溢發薪資2,024 元後，將餘款21,028元發放
      予原告，符合民法第334 條所定抵銷之要件，亦無不合。
      原告主張被告不得逕自扣除，故應返還該筆溢發薪資，再
      至其家中取回云云，純為個人主觀之見解，全無法律依據
      ，委無足採。
六、綜上所述，原告起訴請求被告給付不休假獎金 1,500元及返
    還溢發之薪資 2,024元，於法並非正當，本院無從准許，應
    予駁回。
據上論結，本件原告之訴為無理由，爰依行政訴訟法第233條第1
項、第98條第1項前段，判決如主文。
中    華    民    國    97    年     6    月   30     日
                    臺北高等行政法院第二庭
                                    法  官  蕭惠芳
上為正本係照原本作成。
本件以訴訟事件所涉及之法律見解具有原則性者為限，始得於本
判決送達後20日內向本院提出上訴狀並表明上訴理由，如已於本
判決宣示後送達前提起上訴者，應於判決送達後20日內補具上訴
理由（均按他造人數附繕本），且經最高行政法院許可後方得上
訴。
中    華    民    國    97    年     6    月   30     日
                                    書記官   李淑貞


司法院資訊處製作；財團法人民間司法改革基金會備份。
